【裁判字號】    89,交聲,191
【裁判日期】    900130
【裁判案由】    聲明異議
【裁判全文】
臺灣臺南地方法院交通事件裁定                    八十九年度交聲字第一九一號
    移送機關  交通部公路局嘉義區監理所麻豆監理站
    受處分人  甲○○
右列受處分人因違反道路交通管理處罰條例案件，對於交通部公路局嘉義區監理所麻
豆監理站八十九年九月三十日所為之麻監裁駕字第七五─Ｍ00000000號裁決
書聲明異議，本院裁定如左：
    主  文
異議駁回。
    理  由
一、按汽車駕駛人，駕駛汽車違反道路交通安全規則肇事致人死亡，吊銷其駕駛執照
    ，壹年內不得考領駕駛執照。道路交通管理處罰條例第六十一條第一項第四款、
    第六十七條第三項分別定有明文。
二、經查本件異議人甲○○於民國八十九年八月九日上午，駕駛車牌號碼ＴＫ─六二
    七０號自用小客車，沿臺南縣官田鄉○○路，自拔林往隆田方向行駛，嗣於同日
    上午九時許，途經該路與瓦路交岔路口時，原應注意汽車行駛時，駕駛人應注
    意車前狀況，並隨時採取必要安全措施，且應注意汽車行至有閃光黃燈號誌之交
    岔路口，應減速接近，注意安全，小心通過，而依當時之天候、路況皆良好等情
    形以觀，亦無不能注意之情事，竟疏於注意，未留意前方交岔路口車輛之動態，
    而貿然以時速五十五公里之高速，通過該交岔路口。適有鄭陳秀美駕駛車牌號碼
    ＩＸＯ─三六七號機車，亦未注意行經有閃光紅燈號誌之交岔路口，應減速接近
    ，並停止於交岔路口前，讓幹道車優先通行，而貿然由其右側之瓦路駛來，甲
    ○○因有上述疏失，見狀欲煞車閃避已然不及，致其客車右前輪及右前方保險桿
    ，撞及鄭陳秀美之機車，鄭陳秀美隨即人、車倒地，嗣後並因枕骨部挫裂傷、腦
    挫傷合併顱內出血等傷害，經送醫急救，仍不治死亡。上揭事實業據本院八十九
    年交簡字第一八四號判決事實欄所認定，異議人就該判決亦也甘服而未上訴，足
    見該判決認定事實屬實，本件事故經囑託台灣省台南區車輛行車事故鑑定委員會
    鑑定結果，亦認定異議人異議人駕駛小客車行經閃光黃燈號誌叉路口，未減速慢
    行，未注意車前狀況，為肇事次因。有鑑定意見書在卷足憑，其違反上開規定事
    證明確，其空言否認有何違規事實，抗辯對於車禍乙無過失云云，核屬卸責之詞
    ，無足採信。又雖異議人已與被被害人達成和解，惟其違反前開道路交通管理處
    罰條例規定之部分，並未因而免責。是本件事證明確，原處分機關依道路交通管
    理處罰條例第六十一條第一項第四款、第六十七條第三項，處吊銷駕駛執照壹年
    ，核無不合，上開異議應予駁回。
據上論斷，應依道路交通案件處理辦法第十九條裁定如主文。
中    華    民    國      九十      年       一      月       三十      日
                              臺灣臺南地方法院交通法庭
                                      法  官  何  清  池
右正本證明與原本無異。
如不服本裁定，應於裁定送達後五日內向本院提出抗告狀。
                                      書記官  林  木  村
中    華    民    國      九十      年       一      月       三十      日


司法院資訊處製作；財團法人民間司法改革基金會備份。
